臺灣臺中地方法院刑事裁定
111年度聲字第775號
聲  請  人  臺灣臺中地方檢察署檢察官
受  刑  人  邱文正



上列聲請人因受刑人數罪併罰有二裁判以上，聲請定其應執行之
刑（111年度執字第1592號、111年度執聲字第540號），本院裁
定如下：
    主    文
邱文正所犯如附表所示之罪，所處如附表所示之刑，應執行有期
徒刑玖年捌月。
    理    由
一、聲請意旨略以：受刑人邱文正犯數罪，先後經判決確定如附
    表，應依刑法第53條及第51條第5 款，定其應執行之刑，爰
    依刑事訴訟法第477 條第1 項聲請裁定等語。
二、經查，受刑人所犯如附表所示之案件，業經如附表所示之法
    院判處如附表所示之刑，均經分別確定在案，有臺灣高等法
    院被告前案紀錄表、如附表所示判決、裁定各1份及臺灣臺
    中地方檢察署刑法第50條第1 項但書案件是否請求定應執行
    刑調查表在卷可稽。茲檢察官聲請定其應執行之刑，核無不
    合，爰依刑法第53條、第51條第5 款規定，審酌受刑人所犯
    各罪之犯罪類型、行為態樣、手段、動機、侵害法益種類及
    責任非難程度。被告所犯42罪，其中附表編號1-34、36-42
    ，共41罪，均為參與詐欺集團，擔任車手或取簿手之犯罪，
    犯罪型態相近，犯罪時間集中於民國109年8月、9月間，時
    間接近。其中附表編號1-34所犯34次參與詐欺集團犯罪，業
    經定應執行有期徒刑8年確定，就受刑人所犯參與詐欺集團
    犯罪案件，參酌業經確定之定應執行刑案件定刑比例，以及
    附表編號35為幫助施用第二級毒品案件，與其他案件關聯性
    甚低等一切情狀，而為整體評價後，定其應執行刑。
三、數罪併罰之案件，於審判中，現雖有科刑辯論之機制，惟尚
    未判決被告有罪，亦未宣告其刑度前，關於定應執行刑之事
    項，欲要求檢察官、被告或其辯護人為充分辯論，盡攻防之
    能事，事實上有其困難。行為人所犯數罪，或因犯罪時間之
    先後或因偵查、審判程序進行速度之不同，或部分犯罪經上
    訴而於不同審級確定，致有二裁判以上，分別確定，合於數
    罪併罰之要件，依刑法第53條、第54條應依同法第51條第5 
    款至第7 款之規定，定其應執行之刑者，刑事訴訟法第477 
    條第1 項規定由檢察官聲請該法院裁定之（有刑法第50條第
    1 項但書之情形，執行中應由受刑人請求檢察官為聲請）。
    依上開規定雖僅檢察官得向法院聲請（刑事訴訟法第477 條
    第2 項另規定，受刑人或其法定代理人、配偶，亦得請求前
    項檢察官聲請之），惟定應執行刑，不僅攸關國家刑罰權之
    行使，於受刑人之權益亦有重大影響，除顯無必要或有急迫
    情形外，法院於裁定前，允宜予受刑人以言詞、書面或其他
    適當方式陳述意見之機會，程序保障更加周全（最高法院11
    0年度台抗大字第489號刑事大法庭裁定參照）。經查，本院
    依前開裁定意旨，發函請受刑人就本案定應執行刑部分表示
    意見，於111年3月28日囑託監所送達受刑人，給予受刑人程
    序保障，惟迄今受刑人均未有表示意見，自應依法逕予裁定
    ，附此敘明。
四、依刑事訴訟法第220 條、第477 條第1 項，裁定如主文。
中　　華　　民　　國　　111 　年　　4 　　月　　26　　日
                  刑事第二庭    法  官  徐煥淵
以上正本證明與原本無異。
如不服本裁定，應於收受送達後5日內向本院提出抗告狀。（應
附繕本）
　　　　　　　　　　　　　　　　書記官　陳麗靜　　　　　
中　　華　　民　　國　　111 　年　　4 　　月　　26　　日
附表：受刑人邱文正定應執行刑案件一覽表     編號  1 2 3 罪名  詐欺 詐欺 詐欺 宣告刑  有期徒刑1年4月 有期徒刑1年4月 有期徒刑1年2月 犯罪日期  109/09/19 109/09/10 109/09/09 偵查(自訴)機關年度案號  臺中地檢109年度偵字第33432號、第35037號、第35616號、第37335號 臺中地檢109年度偵字第33432號、第35037號、第35616號、第37335號 臺中地檢109年度偵字第33432號、第35037號、第35616號、第37335號  最後事實審 法 院 臺中地院 臺中地院 臺中地院  案 號 109年度金訴字第575號、第613號、110年度金訴字第25號、第37號 109年度金訴字第575號、第613號、110年度金訴字第25號、第37號 109年度金訴字第575號、第613號、110年度金訴字第25號、第37號  判決日期 110/02/24 110/02/24 110/02/24  確定 判決 法院 臺中地院 臺中地院 臺中地院  案號 109年度金訴字第575號、第613號、110年度金訴字第25號、第37號 109年度金訴字第575號、第613號、110年度金訴字第25號、第37號 109年度金訴字第575號、第613號、110年度金訴字第25號、第37號  判　決 確定日期 110/03/30 110/03/30 110/03/30 是否為得易科罰金、社會勞動之案件  否 否 否   備        註  臺中地檢110年度執字第5660號 臺中地檢110年度執字第5660號 臺中地檢110年度執字第5660號   編號1至34應執行有期徒刑8年（雲林地檢111年度執更字第206號）   

編號  4 5 6 罪名  詐欺 詐欺 詐欺 宣告刑  有期徒刑1年2月 有期徒刑1年4月 有期徒刑1年3月 犯罪日期  109/09月間 109/09/3 109/09/08 偵查(自訴)機關年度案號  臺中地檢109年度偵字第33432號、第35037號、第35616號、第37335號 臺中地檢109年度偵字第33432號、第35037號、第35616號、第37335號 臺中地檢109年度偵字第33432號、第35037號、第35616號、第37335號  最後事實審 法 院 臺中地院 臺中地院 臺中地院  案 號 109年度金訴字第575號、第613號、110年度金訴字第25號、第37號 109年度金訴字第575號、第613號、110年度金訴字第25號、第37號 109年度金訴字第575號、第613號、110年度金訴字第25號、第37號  判決日期 110/02/24 110/02/24 110/02/24  確定 判決 法院 臺中地院 臺中地院 臺中地院  案號 109年度金訴字第575號、第613號、110年度金訴字第25號、第37號 109年度金訴字第575號、第613號、110年度金訴字第25號、第37號 109年度金訴字第575號、第613號、110年度金訴字第25號、第37號  判　決 確定日期 110/03/30 110/03/30 110/03/30 是否為得易科罰金、社會勞動之案件  否 否 否   備        註  臺中地檢110年度執字第5660號 臺中地檢110年度執字第5660號 臺中地檢110年度執字第5660號   編號1至34應執行有期徒刑8年（雲林地檢111年度執更字第206號）   

編號  7 8 9 罪名  詐欺 詐欺 詐欺 宣告刑  有期徒刑1年2月 有期徒刑1年2月 有期徒刑1年3月 犯罪日期  109/09/10 109/09/10 109/09/06 偵查(自訴)機關年度案號  臺中地檢109年度偵字第33432號、第35037號、第35616號、第37335號 臺中地檢109年度偵字第33432號、第35037號、第35616號、第37335號 彰化地檢109年度偵字第13406號  最後事實審 法 院 臺中地院 臺中地院 彰化地院  案 號 109年度金訴字第575號、第613號、110年度金訴字第25號、第37號 109年度金訴字第575號、第613號、110年度金訴字第25號、第37號 110年度訴字第 72號  判決日期 110/02/24 110/02/24 110/03/25  確定 判決 法院 臺中地院 臺中地院 彰化地院  案號 109年度金訴字第575號、第613號、110年度金訴字第25號、第37號 109年度金訴字第575號、第613號、110年度金訴字第25號、第37號 110年度訴字第 72號  判　決 確定日期 110/03/30 110/03/30 110/04/21 是否為得易科罰金、社會勞動之案件  否 否 否   備        註  臺中地檢110年度執字第5660號 臺中地檢110年度執字第5660號 彰化地檢110年度執字第2373號   編號1至34應執行有期徒刑8年（雲林地檢111年度執更字第206號）   

編號  10 11 12 罪名  詐欺 詐欺 詐欺 宣告刑  有期徒刑1年1月 有期徒刑1年5月 有期徒刑1年3月 犯罪日期  109/09/04 109/09/28 109/09/28 偵查(自訴)機關年度案號  臺中地檢110年度偵字第6576號 臺中地檢109年度偵字第29476號、110年度偵字第1306號、第4199號 臺中地檢109年度偵字第29476號、110年度偵字第1306號、第4199號  最後事實審 法 院 臺中地院 臺中地院 臺中地院  案 號 110年度金訴字第248號 110年度金訴字第46號、第106號、第107號 110年度金訴字第46號、第106號、第107號  判決日期 110/04/23 110/04/29 110/04/29  確定 判決 法院 臺中地院 臺中地院 臺中地院  案號 110年度金訴字第248號 110年度金訴字第46號、第106號、第107號 110年度金訴字第46號、第106號、第107號  判　決 確定日期 110/05/25 110/06/01 110/06/01 是否為得易科罰金、社會勞動之案件  否 否 否   備        註  臺中地檢110年度執字第9179號 臺中地檢110年度執字第8386號 臺中地檢110年度執字第8386號   編號1至34應執行有期徒刑8年（雲林地檢111年度執更字第206號）   

編號  13 14 15 罪名  詐欺 詐欺 詐欺 宣告刑  有期徒刑1年 有期徒刑1年2月 有期徒刑1年1月 犯罪日期  109/09/21 109/09/28 109/09/27 偵查(自訴)機關年度案號  臺中地檢109年度偵字第29476號、110年度偵字第1306號、第4199號 臺中地檢109年度偵字第29476號、110年度偵字第1306號、第4199號 臺中地檢109年度偵字第29476號、110年度偵字第1306號、第4199號  最後事實審 法 院 臺中地院 臺中地院 臺中地院  案 號 110年度金訴字第46號、第106號、第107號 110年度金訴字第46號、第106號、第107號 110年度金訴字第46號、第106號、第107號  判決日期 110/04/29 110/04/29 110/04/29  確定 判決 法院 臺中地院 臺中地院 臺中地院  案號 110年度金訴字第46號、第106號、第107號 110年度金訴字第46號、第106號、第107號 110年度金訴字第46號、第106號、第107號  判　決 確定日期 110/06/01 110/06/01 110/06/01 是否為得易科罰金、社會勞動之案件  否 否 否   備        註  臺中地檢110年度執字第8386號 臺中地檢110年度執字第8386號 臺中地檢110年度執字第8386號   編號1至34應執行有期徒刑8年（雲林地檢111年度執更字第206號）   

編號  16 17 18 罪名  詐欺 詐欺 詐欺 宣告刑  有期徒刑1年4月 有期徒刑1年3月 有期徒刑1年2月 犯罪日期  109/08/27 109/08/27 109/08/28 偵查(自訴)機關年度案號  臺中地檢109年度偵字第29476號、110年度偵字第1306號、第4199號 臺中地檢109年度偵字第29476號、110年度偵字第1306號、第4199號 臺中地檢109年度偵字第29476號、110年度偵字第1306號、第4199號  最後事實審 法 院 臺中地院 臺中地院 臺中地院  案 號 110年度金訴字第46號、第106號、第107號 110年度金訴字第46號、第106號、第107號 110年度金訴字第46號、第106號、第107號  判決日期 110/04/29 110/04/29 110/04/29  確定 判決 法院 臺中地院 臺中地院 臺中地院  案號 110年度金訴字第46號、第106號、第107號 110年度金訴字第46號、第106號、第107號 110年度金訴字第46號、第106號、第107號  判　決 確定日期 110/06/01 110/06/01 110/06/01 是否為得易科罰金、社會勞動之案件  否 否 否   備        註  臺中地檢110年度執字第8386號 臺中地檢110年度執字第8386號 臺中地檢110年度執字第8386號   編號1至34應執行有期徒刑8年（雲林地檢111年度執更字第206號）   

編號  19 20 21 罪名  詐欺 詐欺 詐欺 宣告刑  有期徒刑1年2月 有期徒刑1年5月 有期徒刑1年5月 犯罪日期  109/08/27 109/08/27 109/09/06 偵查(自訴)機關年度案號  臺中地檢109年度偵字第29476號、110年度偵字第1306號、第4199號 臺中地檢109年度偵字第29476號、110年度偵字第1306號、第4199號 臺中地檢109年度偵字第29476號、110年度偵字第1306號、第4199號  最後事實審 法 院 臺中地院 臺中地院 臺中地院  案 號 110年度金訴字第46號、第106號、第107號 110年度金訴字第46號、第106號、第107號 110年度金訴字第46號、第106號、第107號  判決日期 110/04/29 110/04/29 110/04/29  確定 判決 法院 臺中地院 臺中地院 臺中地院  案號 110年度金訴字第46號、第106號、第107號 110年度金訴字第46號、第106號、第107號 110年度金訴字第46號、第106號、第107號  判　決 確定日期 110/06/01 110/06/01 110/06/01 是否為得易科罰金、社會勞動之案件  否 否 否   備        註  臺中地檢110年度執字第8386號 臺中地檢110年度執字第8386號 臺中地檢110年度執字第8386號   編號1至34應執行有期徒刑8年（雲林地檢111年度執更字第206號）   

編號  22 23 24 罪名  詐欺 詐欺 詐欺 宣告刑  有期徒刑1年8月 有期徒刑1年1月 有期徒刑1年4月 犯罪日期  109/09/06 109/08/25 109/08/25 偵查(自訴)機關年度案號  臺中地檢109年度偵字第29476號、110年度偵字第1306號、第4199號 桃園地檢109年度偵字第34521號 桃園地檢109年度偵字第34521號  最後事實審 法 院 臺中地院 桃園地院 桃園地院  案 號 110年度金訴字第46號、第106號、第107號 110年度審訴字第307號 110年度審訴字第307號  判決日期 110/04/29 110/07/23 110/07/23  確定 判決 法院 臺中地院 桃園地院 桃園地院  案號 110年度金訴字第46號、第106號、第107號 110年度審訴字第307號 110年度審訴字第307號  判　決 確定日期 110/06/01 110/08/25 110/08/25 是否為得易科罰金、社會勞動之案件  否 否 否   備        註  臺中地檢110年度執字第8386號 桃園地檢110年度執字第10374號 桃園地檢110年度執字第10374號   編號1至34應執行有期徒刑8年（雲林地檢111年度執更字第206號）   

編號  25 26 27 罪名  詐欺 詐欺 詐欺 宣告刑  有期徒刑1年2月 有期徒刑1年2月 有期徒刑1年2月 犯罪日期  109/09/14 109/09/14 109/09/14 偵查(自訴)機關年度案號  嘉義地檢109年度偵字第8094號、110年度偵字第2223號 嘉義地檢109年度偵字第8094號、110年度偵字第2223號 嘉義地檢109年度偵字第8094號、110年度偵字第2223號  最後事實審 法 院 嘉義地院 嘉義地院 嘉義地院  案 號 110年度金訴字第58號 110年度金訴字第58號 110年度金訴字第58號  判決日期 110/05/04 110/05/04 110/05/04  確定 判決 法院 嘉義地院 嘉義地院 嘉義地院  案號 110年度金訴字第58號 110年度金訴字第58號 110年度金訴字第58號  判　決 確定日期 110/06/15 110/06/15 110/06/15 是否為得易科罰金、社會勞動之案件  否 否 否   備        註  嘉義地檢110年度執字第1999號 嘉義地檢110年度執字第1999號 嘉義地檢110年度執字第1999號   編號1至34應執行有期徒刑8年（雲林地檢111年度執更字第206號）   

編號  28 29 30 罪名  詐欺 詐欺 詐欺 宣告刑  有期徒刑1年2月 有期徒刑1年3月 有期徒刑1年2月 犯罪日期  109/09/14 109/09/14 109/09/02 偵查(自訴)機關年度案號  嘉義地檢109年度偵字第8094號、110年度偵字第2223號 嘉義地檢109年度偵字第8094號、110年度偵字第2223號 雲林地檢110年度偵字第272號  最後事實審 法 院 嘉義地院 嘉義地院 雲林地院  案 號 110年度金訴字第58號 110年度金訴字第58號 110年度訴字第307號  判決日期 110/05/04 110/05/04 110/08/31  確定 判決 法院 嘉義地院 嘉義地院 雲林地院  案號 110年度金訴字第58號 110年度金訴字第58號 110年度訴字第307號  判　決 確定日期 110/06/15 110/06/15 110/10/05 是否為得易科罰金、社會勞動之案件  否 否 否   備        註  嘉義地檢110年度執字第1999號 嘉義地檢110年度執字第1999號 雲林地檢110年度執字第2459號   編號1至34應執行有期徒刑8年（雲林地檢111年度執更字第206號）   

編號  31 32 33 罪名  詐欺 詐欺 詐欺 宣告刑  有期徒刑1年2月 有期徒刑1年2月 有期徒刑1年2月 犯罪日期  109/09/02 109/09/02 109/09/02 偵查(自訴)機關年度案號  雲林地檢109年度偵字第34521號 雲林地檢109年度偵字第34521號（原聲請書附表誤載為桃園地檢） 雲林地檢110年度偵字第272號  最後事實審 法 院 雲林地院 雲林地院 雲林地院  案 號 110年度訴字第307號 110年度訴字第307號 110年度訴字第307號  判決日期 110/08/31 110/08/31 110/08/31  確定 判決 法院 雲林地院 雲林地院 雲林地院  案號 110年度訴字第307號 110年度訴字第307號 110年度訴字第307號  判　決 確定日期 110/10/05 110/10/05 110/10/05 是否為得易科罰金、社會勞動之案件  否 否 否   備        註  雲林地檢110年度執字第2459號 雲林地檢110年度執字第2459號 雲林地檢110年度執字第2459號   編號1至34應執行有期徒刑8年（雲林地檢111年度執更字第206號）   

編號  34 35 36 罪名  詐欺 毒品危害防制條例 詐欺 宣告刑  有期徒刑1年2月 有期徒刑3月 有期徒刑1年4月 犯罪日期  109/09/02 109/08/29 109/09/10 偵查(自訴)機關年度案號  雲林地檢109年度偵字第34521號 橋頭地檢109年度偵字第11411號、第14039號 臺中地檢109年度偵字第34851號、第37475號、110年度偵字第5891號  最後事實審 法 院 雲林地院 橋頭地院    臺中地院  案 號 110年度訴字第307號 110年度訴字第48號 110年度金訴字第122號、第221號  判決日期 110/08/31 110/10/19 110/10/28  確定 判決 法院 雲林地院 橋頭地院 臺中地院  案號 110年度訴字第307號 110年度訴字第48號 110年度金訴字第122號、第221號  判　決 確定日期 110/10/05 110/11/19 110/11/30 是否為得易科罰金、社會勞動之案件  否 是 否   備        註  雲林地檢110年度執字第2459號 橋頭地檢110年度執字第4770號 臺中地檢111年度執字第1592號   編號1至34應執行有期徒刑8年（雲林地檢111年度執更字第206號）   

編號  37 38 39 罪名  詐欺 詐欺 詐欺 宣告刑  有期徒刑1年4月 有期徒刑1年4月 有期徒刑1年2月 犯罪日期  109/09/10 109/09/02 109/09/21 偵查(自訴)機關年度案號  臺中地檢109年度偵字第34851號、第37475號、110年度偵字第5891號 臺中地檢109年度偵字第34851號、第37475號、110年度偵字第5891號 臺中地檢109年度偵字第34851號、第37475號、110年度偵字第5891號  最後事實審 法 院 臺中地院 臺中地院    臺中地院  案 號 110年度金訴字第122號、第221號 110年度金訴字第122號、第221號 110年度金訴字第122號、第221號  判決日期 110/10/28 110/10/28 110/10/28  確定 判決 法院 臺中地院 臺中地院 臺中地院  案號 110年度金訴字第122號、第221號 110年度金訴字第122號、第221號 110年度金訴字第122號、第221號  判　決 確定日期 110/11/30 110/11/30 110/11/30 是否為得易科罰金、社會勞動之案件  否 否 否   備        註  臺中地檢111年度執字第1592號 臺中地檢111年度執字第1592號 臺中地檢111年度執字第1592號 

編號  40 41 42 罪名  詐欺 詐欺 詐欺 宣告刑  有期徒刑1年4月 有期徒刑1年6月 有期徒刑1年5月 犯罪日期  109/09/21 109/09/02 109/09/10 偵查(自訴)機關年度案號  臺中地檢109年度偵字第34851號、第37475號、110年度偵字第5891號 臺中地檢109年度偵字第34851號、第37475號、110年度偵字第5891號 臺中地檢109年度偵字第34851號、第37475號、110年度偵字第5891號  最後事實審 法 院 臺中地院 臺中地院    臺中地院  案 號 110年度金訴字第122號、第221號 110年度金訴字第122號、第221號 110年度金訴字第122號、第221號  判決日期 110/08/31 110/10/19 110/10/28  確定 判決 法院 臺中地院 臺中地院 臺中地院  案號 110年度金訴字第122號、第221號 110年度金訴字第122號、第221號 110年度金訴字第122號、第221號  判　決 確定日期 110/11/30 110/11/30 110/11/30 是否為得易科罰金、社會勞動之案件  否 否 否   備        註  臺中地檢111年度執字第1592號 臺中地檢111年度執字第1592號 臺中地檢111年度執字第1592號